【裁判字號】    88,易,4568
【裁判日期】    890107
【裁判案由】    公共危險
【裁判全文】
臺灣板橋地方法院刑事判決                        八十八年度易字第四五六八號
    公  訴  人  臺灣板橋地方法院檢察署檢察官
    被      告  乙○○
右列被告因公共危險案件，經檢察官提起公訴 (八十八年度偵字第一九四一六號），
本院判決如左：
    主  文
乙○○預備放火燒燬現供人使用之住宅，處有期徒刑參月，如易科罰金以參佰元折算
壹日。香蕉水壹罐沒收。
    事  實
一、乙○○因與其妻鐘秀月感情不睦，對於其妻鐘秀月在台北縣泰山鄉○○路○段三
    二二號由丙○○向甲○○承租房屋經營之北海道餐廳工作之事心生忿意，竟萌生
    放火燒燬北海道餐廳之犯意，於民國八十八年六月二十六日下午七時四十分許，
    駕駛車牌ＦＳ─六四０二號自用小貨車，載運工作用之油漆二罐及香蕉水一桶，
    前往前揭北海道餐廳，將車上桶裝之香蕉水液體潑灑於該址門口預備放火，旋為
    丙○○發現，並由鐘秀月將桶內尚剩存半罐之香蕉水移至水溝傾倒，避免繼續流
    出造成危害，乙○○遂逕行返家。嗣於同日下午八時十分許，經警循線查獲，並
    扣得香蕉水一罐。
二、案經被害人甲○○、丙○○訴由台北縣警察局新莊分局報請台灣板橋地方法院檢
    察署檢察官偵查起訴。
    理  由
一、訊據被告乙○○矢口否認有預備縱火之犯行，辯稱：伊家住在北海道餐廳隔壁，
    伊駕駛小貨車載香蕉水及油漆返回住處時，在餐廳門口時車子突然故障而踩煞車
    ，香蕉水便掉落地面，伊非潑灑香蕉水云云。經查，右揭犯罪事實，業據房屋所
    有人甲○○指訴綦詳，並經證人即上開建築物使用人丙○○、被告之妻鐘秀月證
    述實在，且有現場照片六紙附卷，及留於上址之香蕉水一桶扣案足資佐證。參以
    被告乙○○倘確因汽車故障而煞車，導致香蕉水掉落慢車道路面，焉有不下車取
    回，卻逕行返家之理？再者，被告乙○○既以香蕉水潑灑於上開建築物，而香蕉
    水屬於易燃物品，若遇火苗，極易迅速延燒波至屋內及鄰宅，若無人及時搶救，
    極可能導致整個住宅燃燒而焚燬，且在高溫持續燃燒之情形下，更將延燒焚燬上
    開建物所處之整棟樓房及鄰近之房屋，應為一般人所可預見者，被告身為具有常
    識之成年人，竟不顧此一危險，而將香蕉水潑灑予該址正門口前，則其顯已預備
    放火燒燬上開建築物至為灼然。是以被告所辯，顯係卸責之詞，不足採信。本件
    事證明確，被告犯行堪以認定。
二、核乙○○所為，係犯刑法第一百七十三條第四項之預備放火燒燬現供人使用之住
    宅罪。爰審酌被告犯罪之動機、方法，及其品行、生活狀況、智識程度、犯罪所
    生之損害，及犯罪後態度等一切情狀，量處如主文所示之刑。又扣案之香蕉水一
    罐，為被告所有供犯罪所用之物，應依法宣告沒收。
據上論結，應依刑事訴訟法第二百九十九條第一項前段，刑法第一百七十三條第四項
、罰金罰鍰提高標準條例第一條前段，判決如主文。
本案經檢察官賴惠慈到庭執行職務。
中      華      民      國    八十九    年      一      月      七      日
                                      臺灣板橋地方法院刑事第二庭
                                          法  官  黃  惠  瑛
右正本證明與原本無異。
如不服本判決，應於判決送達後十日內，向本院提出上訴狀。
                                          書記官  張  志  華
中      華      民      國    八十九    年      一      月     十一     日
附錄本案論罪科刑法條全文
刑法第一百七十三條
放火燒燬現供人使用之住宅或現有人所在之建築物、礦坑、火車、電車或其他供水、
陸、空公眾運輸之舟、車、航空機者，處無期徒刑或七年以上有期徒刑。失火燒燬前
項之物者，處一年以下有期徒刑、拘役或五百元以下罰金。
第一項之未遂犯，罰之。
預備犯第一項之罪者，處一年以下有期徒刑、拘役或三百元以下罰金。


司法院資訊處製作；財團法人民間司法改革基金會備份。
